
\vspace{1.8em}
\begin{minipage}{\textwidth}
\stepcounter{mallinumber}
\textbf{Tüüpsõnamall \arabic{mallinumber}\,\vadja{ärče}}\\

\begin{sideways}
\begin{tabular}{l l}
muutvormimall & tunnused \\
\hline
\underline{är}\,+\,če & \textsc{ sg nom } \\
\underline{är}\,+\,jä & \textsc{ sg gen } \\
\underline{är}\,+\,čä & \textsc{ sg par } \\
\underline{är}\,+\,čäse & \textsc{ sg ill } \\
\underline{är}\,+\,jez & \textsc{ sg ine } \\
\underline{är}\,+\,jess & \textsc{ sg ela } \\
\underline{är}\,+\,jelle & \textsc{ sg all } \\
\underline{är}\,+\,jell & \textsc{ sg ade } \\
\underline{är}\,+\,jelt & \textsc{ sg abl } \\
\underline{är}\,+\,jessi & \textsc{ sg tra } \\
\underline{är}\,+\,jessaa & \textsc{ sg ter } \\
\underline{är}\,+\,jeka & \textsc{ sg com } \\
\underline{är}\,+\,jed & \textsc{ pl nom } \\
\underline{är}\,+\,čije & \textsc{ pl gen } \\
\underline{är}\,+\,čiit & \textsc{ pl par } \\
\underline{är}\,+\,čiise & \textsc{ pl ill } \\
\underline{är}\,+\,čiiz & \textsc{ pl ine } \\
\underline{är}\,+\,čiiss & \textsc{ pl ela } \\
\underline{är}\,+\,čiille & \textsc{ pl all } \\
\underline{är}\,+\,čiill & \textsc{ pl ade } \\
\underline{är}\,+\,čiilt & \textsc{ pl abl } \\
\underline{är}\,+\,čiissi & \textsc{ pl tra } \\
\underline{är}\,+\,čiissaa & \textsc{ pl ter } \\
\underline{är}\,+\,čijka & \textsc{ pl com } \\
\end{tabular}
\end{sideways}
\captionof{table}{Tüüpsõna \arabic{mallinumber}\,\textit{ärče} ekstraheeritud muutvormimallid.}
\label{tab:tüüpsõnamall-ärče}

\end{minipage}

 
\vspace{1em}
\noindent Tüüpsõna hõlmab vormisõnastiku 2 lekseemi: \vadja{\underline{är}če} ja \vadja{\underline{mär}če}.
